臺灣臺北地方法院民事裁定　　　　　　　　94年度抗字第13號
抗　告　人　台灣歐力士有限公司
法定代理人　戊○○
相　對　人　　東來鑫股份有限公司
兼法定代理人　丙○○
相　對　人　　丁○○
　　　　　　　乙○○
　　　　　　　甲○○
上列當事人間本票裁定事件，抗告人對於中華民國94年7月27 日
本院94年度票字第21987號裁定提起抗告，本院裁定如下：
    主  文
原裁定廢棄。
    理  由
一、本件抗告人於原法院聲請意旨及本院之抗告意旨略以：抗告
    人於民國94年4月4日向原裁定法院聲請本票裁定強制執行，
    案列原裁定法院94年票字第21987 號，惟抗告人將聲請人「
    台灣歐力士股份有限公司」誤繕為「台灣歐力士有限公司」
    ，抗告人已於94年7月19日向原裁定法院具狀聲請更正，然
    經原裁定法院駁回抗告人更正錯誤之聲請，惟按「所謂錯誤
    ，應包括當事人姓名或名稱之錯誤在內」，且「不以出於法
    院之過失為必要，即本於當事人之陳述或書狀之記載所致之
    錯誤，亦得以裁定更正之」，最高法院69年度台職字第3號
    、72年度台抗字第490號判例參照，今抗告人名稱確為「台
    灣歐力士股份有限公司」，抗告人將之誤繕為「歐力士有限
    公司」，係屬本於當事人書狀記載所致之錯誤，參照前開最
    高法院判例之見解，符合民事訴訟法第232條第1項之規定，
    原裁定法院駁回抗告人更正錯誤之聲請，顯有違誤等語。
二、按判決如有誤寫、誤算或其他類此之顯然錯誤者，法院得隨
    時或依聲請以裁定更正之，其正本與原本不符者亦同，民事
    訴訟法第232條第1項定有明文。此於非訟事件裁定亦準用之
    ，非訟事件法第36條第3項定有明文。次按所謂錯誤，應包
    括當事人姓名或名稱之錯誤在內。關於當事人姓名或名稱之
    錯誤，衹須為訴訟標的之法律關係不變，實際上由該當事人
    參與訴訟，雖原告起訴所主張被告之姓名或名稱錯誤，並經
    法院對於姓名或名稱錯誤之當事人為裁判，仍應有上開法條
    之適用。最高法院著有69年度台職字第3號判例可資參照。
    又判決中顯然之錯誤，得由法院自行更正者，不以出於法院
    之過失為必要，即本於當事人之陳述或書狀之記載所致之錯
    誤，亦得以裁定更正之。再關於當事人之姓名或名稱，因表
    示不正確發生之顯然錯誤，苟未變更該當事人之同一性，亦
    有民事訴訟法第232條第1項規定之適用。本件抗告人於聲請
    本票裁定時，雖於聲請狀將其名稱誤繕為台灣歐力士有限公
    司，惟觀諸該聲請狀狀尾之具狀人欄所蓋印文為台灣歐力士
    股份有限公司，且聲請狀所附本票之受款人名稱亦為台灣歐
    力士股份有限公司，其聲請人名稱雖有錯誤，惟聲請本票裁
    定之法律關係不變，並未變更當事人之同一性，揆諸上開說
    明，該本票裁定既有上開顯然錯誤，應裁定予以更正。原法
    院未查明，遽以駁回抗告人之聲請，尚欠允當，爰由本院將
    原裁定廢棄，發回原法院更為妥適之處理。
三、據上論結，本件抗告為有理由，依民事訴訟法第492條，裁
    定如主文。
中　　華　　民　　國　　94　　年　　10　　月　　17　　日
                  民事第二庭  審判長法　官  鄭純惠
                                    法  官  蔡政哲
                                    法  官  吳淑惠
以上正本係照原本作成。
如不服本裁定，須於裁定送達後10日內向本院提出抗告狀，同時
表明抗告理由，抗告理由須以適用法規顯有錯誤且所涉及之法律
見解具有原則上之重要性為限，經本院許可後提起再抗告。
中　　華　　民　　國　　94　　年　　10　　月　　18　　日
                                    書記官  蔡凱如
